# 请教陈版及各位关于优先股投资的问题

提问人：sunnysun 时间：2019-03-05 17:13:09
假如 A公司购买了香港注册的 B公司发行的优先股，投资协议中没有每年强制支付股利的要求，投资者有转股权及要求回购权。
想咨询一下：按照金融工具旧准则，该项投资可以放在可供出售金融资产核算吗？
还是只能指定为以公允价值计量且其变动计入当期损益的金融资产？

回答人：chenyiwei
在原准则下，有两种方法处理：
1 、整体指定为一项以公允价值计量且其变动计入损益的金融资产；
2 、分拆为一项主合同（优先股投资，交易性或可供出售金融资产）和衍生金融资产（卖出期权、转股的买入期权）分别核算。